臺灣高等法院臺南分院刑事判決　　　　 95年度上易字第644號
上　訴　人
即　被　告　乙 ○ ○
　　　　　　甲 ○ ○
上列上訴人等因背信案件，不服臺灣臺南地方法院95年度易字第
0816號中華民國95年10月26日第一審判決（起訴案號：臺灣臺南
地方法院檢察署94年度偵字第3746號），提起上訴，本院判決如
下：
    主  文
上訴駁回。
    事  實
一、乙○○係僑外投資成立之華楓國際有限公司（由荷蘭籍法人
    股東荷蘭商拉能有限公司、荷蘭商巴倫布拉格有限公司及荷
    蘭籍個人股東愛德華拉能、馬克思巴倫布拉格投資成立，主
    要從事嬰兒車製造出口業務，以下簡稱華楓公司）在臺董事
    長，負責華楓公司在臺業務及相關人事安排；甲○○與乙○
    ○係配偶關係，並受乙○○延攬為華楓公司在臺財務經理，
    負責華楓公司在臺之會計事務，二人均係受華楓公司委任處
    理業務之人。嗣乙○○在華楓公司於民國（下同）九十年間
    成立及建立商品製造、生產、銷售管道模式之初期，因其負
    責華楓公司在臺全部業務，且依該公司分層負責事項，有關
    華楓公司向臺灣地區之製造廠商採購嬰兒車料件之事項，應
    提報相關製造廠商之報價等訊息予華楓公司設在荷蘭之母公
    司後，再由華楓公司之荷蘭母公司之決策人員決定採購事宜
    ；是乙○○知悉應確實向華楓公司提供相關廠商之報價及其
    他足以影響價格等資訊。詎乙○○利用上開華楓公司採購貨
    品料件之機會，經由陳福鐘（未經起訴）之介紹認識以從事
    塑膠射出模具為業之「明曜實業廠」負責人陳宗平後，乙○
    ○、甲○○竟與陳福鐘基於意圖為自己不法利益之概括犯意
    聯絡及行為分擔，明知若渠等向製造廠商索取回扣，則製造
    廠商為追求其應得之利潤，將不會向華楓公司提出較低之產
    品報價，或將因之可能減損生產之品質，惟乙○○仍透過陳
    福鐘向陳宗平暗示「明曜實業廠」如欲與華楓公司合作，需
    支付貨款百分之十二之款項予乙○○等人作為回扣；而陳宗
    平為爭取與華楓公司交易之機會，即應允乙○○上開要求，
    並在與華楓公司訂立採購合約後，依上開約定之回扣算方式
    ，先於九十年一月五日、九十年四月十五日開立如附表一編
    號一、二所示發票人為「明曜實業廠」即陳宗平、面額依序
    為新臺幣（下同）十二萬五千四十六元、五萬一千四百六十
    六元之支票二紙交由陳福鐘，由陳福鐘存入其配偶汪小慧在
    大眾商業銀行股份有限公司（以下簡稱大眾銀行）西臺南分
    行000000000000號帳戶兌領後，再由陳福鐘於
    分別將上開支票面額十二分之五之現金留為己有後，提領其
    中各十二分之七之現金轉交予乙○○。後陳福鐘因故不願再
    為乙○○轉交回扣，陳宗平即繼續依上開貨款百分之十二之
    回扣計算方式，自九十年七月十日起至九十三年一月三十一
    日止，囑託「明曜實業廠」會計即其配偶洪淑萍，將如附表
    二編號一至二十九所示發票人均為「明曜實業廠」即陳宗平
    之支票二十九紙，夾帶在「明曜實業廠」每月送交華楓公司
    之請款單內交予甲○○，而甲○○為華楓公司之財務經理，
    其明知於業務上處理華楓公司與往來廠商間之財務事項時，
    若發現往來廠商與華楓公司之內部員工有不正常之資金往來
    ，而可能損及華楓公司之利益時，本有查核該部分資金之真
    正用途，並忠實呈報華楓公司之義務，惟仍本於上開與乙○
    ○等人之犯意聯絡及行為分擔，除向華楓公司隱匿上開「明
    曜實業廠」所交付之回扣款項外，進而將支票存入乙○○在
    中國信託商業銀行股份有限公司（以下簡稱中國信託銀行）
    所申設之西臺南分000000000000號帳戶、及其
    在臺北富邦商業銀行股份有限公司（以下簡稱臺北富邦銀行
    ）臺南成功分行000000000000號帳戶或乙○○
    與甲○○之女譚佳容在臺南永樂郵局0000000000
    0000號帳戶，並分別予以兌領；另陳宗平並自九十三年
    三月二十九日起至九十三年五月十九日起，囑由洪淑萍以「
    明曜實業廠」名義填寫如附表三編號一至三所示之匯款委託
    書，匯款至甲○○上開臺北富邦銀行臺南成功分行帳戶，以
    供乙○○、甲○○等人繼續收取回扣。期間乙○○、甲○○
    即以上開連續違背華楓公司任務之行為，而多次收受陳宗平
    交付之回扣，致陳宗平需將佣金支出反應於對華楓公司之商
    品價格或產品原料上以平衡成本，致陳宗平所經營之「明曜
    實業廠」因而無法提供華楓公司更低之料件報價，並多次以
    較次級之塑膠原料製造華楓公司所採購之嬰兒車料件，使華
    楓公司品管人員於檢測明曜實業廠所製造之嬰兒車料件時，
    多次發生斷裂而退貨之情形，華楓公司因此需長期承擔較高
    之採購成本及供料廠商貨品品質不穩定等之損害，而生損害
    於華楓公司之財產及利益。嗣經陳宗平向華楓公司品保部經
    理GROTJENANTOI US JOHANNES反應，華楓公司始知悉上情。
二、案經華楓公司訴由告臺灣臺南地方法院檢察署檢察官偵查起
    訴。
    理  由
壹、程序方面：
    按被告以外之人於審判外之陳述，經當事人於審判程序同意
    作為證據，法院審酌該言詞陳述或書面陳述作成時之情況，
    認為適當者，亦得為證據。當事人、代理人或辯護人於法院
    調查證據時，知有第一百五十九條第一項不得為證據之情形
    ，而未於言詞辯論終結前聲明異議，視為有前項之同意；刑
    事訴訟法第一百五十九條之五定有明文。查本件認定事實所
    引用之證據方法（包括證人之證述及文書等物證），已經本
    院於審理時提示被告乙○○、甲○○表示無意見（見本院卷
    第50至53、148至152頁），揆諸前揭說明，可認為已同意作
    為證據；而本院審酌該證人等之陳述及文書等物證作成時之
    客觀情況，認為適當，而查無其他違法不實之情事，復無顯
    有不可信之情況，且該調查、偵訊筆錄復經被詢問人閱覽後
    親自簽名或簽名捺印，又無其他證據證明有何非法取證情形
    ，自具有證據能力，而得採為證據。
貳、實體方面：
一、認定犯罪事實所憑之證據及理由：
    訊據被告乙○○、甲○○對於渠等係為華楓公司處理事務之
    人，且被告乙○○對其業務範圍包括華楓公司之在臺全部業
    務，且於其任職期間，華楓公司向「明曜實業廠」採購嬰兒
    車料件時，「明曜實業廠」之負責人陳宗平均會依成交貨款
    之百分之十二比例，將此折計之款項交付予被告乙○○等二
    人；而被告甲○○確有收受如附表二所示之二十九紙支票後
    予以兌領，同時收受陳宗平之妻所匯之如附表三所示之金額
    等事實，固均坦認不諱；惟均矢口否認有何上揭背信之犯行
    ，被告乙○○辯稱：起先是仲介人陳福鐘與明曜實業廠負責
    人陳宗平間自己去談佣金，其並不知情；後來其雖有收受款
    項，但是陳宗平主動給他的，且他所負責之業務範圍不包括
    決定華楓公司採購嬰兒車料件價格之事項，況華楓公司有標
    準檢驗程序，明曜實業廠所生產之嬰兒車塑膠料件均通過華
    楓公司之檢測，其所為並非背信行為，華楓公司也無損害云
    云；而被告甲○○則辯稱：其係受乙○○指示才收受陳宗平
    所交付之款項，當初完全不知情，是事後才知道回扣的事情
    云云。經查：
  (一)本案「明曜實業廠」負責人即證人陳宗平確有開立如附表一
    、二所示之支票，並分別存入汪小慧上開大眾銀行西臺南分
    行、被告乙○○上開中國信託銀行西臺南分行、被告甲○○
    上開臺北富邦銀行臺南成功分行及被告乙○○與甲○○之女
    譚佳容上開臺南永樂郵局所申設之帳戶，另有匯款如附表三
    所示款項至被告甲○○上開臺北富邦銀行臺南成功分行帳戶
    之事實，已據被告等於原審及本院審理時坦承不諱在卷，並
    有如附表一、二所示「明曜實業廠」支票影本共三十一張、
    附表三所示慶豐商業銀行匯款委託書證明聯三張、中華郵政
    股份有限公司儲蓄處九十四年四月二十二日儲字第○九四○
    ○○○五二七號函覆之譚佳容臺南永樂郵局帳號00000
    000000000號帳戶客戶歷史交易明細、中國信託銀
    行九十四年四月二十八日中信銀作業0000000000
    五號函覆之被告乙○○中國信託銀行帳號00000000
    0000號帳戶歷史交易查詢報表、臺北富邦銀行臺南成功
    分行九十四年五月五日北富銀成功字第○一○一號函覆之被
    告甲○○臺北富邦銀行臺南成功分行帳號00000000
    0000號帳戶存款明細表、大眾商業銀行西臺南分行九十
    四年十月二十一日西臺南發字第○六六號函覆之汪小慧大眾
    商業銀行西臺南分行帳號000000000000號帳戶
    歷史交易資料各一份在卷可憑（見偵查卷(一)第13至44頁，偵
    查卷(二)第28至43、161至162頁）；依上，綜合上揭支票、匯
    款委託書證明聯、客戶歷史交易明細等內容以察，被告等前
    揭自白俱與事實相符，具有相當程度之真實性，應屬真實無
    訛，而堪採信。
  (二)證人陳宗平於檢察官偵查已具結證述：「有（指明曜公司是
    與華楓公司是否有業務往來），是從九十年開始就有往來。
    我們做塑膠射出模具，華楓公司是做嬰兒車出口，我們是他
    們的供應商。」「是透過朋友陳福鐘介紹我跟乙○○認識的
    （指與華楓公司如何建立合作關係）。」「是要付給乙○○
    佣金（指上開支票及付款支出做何用途）。」「大概是我們
    公司和華楓公司有往來時後兩個月左右開始的，但確定時間
    ，我不太記得（指從何時開始）。」「是根據與華楓公司合
    作貨款的百分之十二（指佣金數字據何標準計算）。」「是
    乙○○要求的，一開始華楓公司還沒有成立時，乙○○在做
    類似貿易商的工作，會轉介國外的生意給我們做，乙○○會
    要求我們從貨款抽百分之十二的比率做為補償乙○○招待客
    戶的支出。後來這個客人在臺灣成立華楓公司後，還是繼續
    這樣的模式。乙○○要求我們在收到貨款後，抽百分之十二
    的比率給乙○○（指為何要付乙○○佣金）。」「有時交給
    乙○○或交甲○○。地點也不一定，有時乙○○到我們公司
    時，我們會交給他，有時，我們到公司時，我們也會交給乙
    ○○或甲○○（指支付佣金的過程）。」（見偵查卷(二)第57
    至58頁）等語在卷；由上開證人陳宗平之證述，可知證人陳
    宗平上開所支付之款項，確係於華楓公司向「明曜實業廠」
    採購嬰兒車料件之過程中，由「明曜實業廠」之負責人即證
    人陳宗平依華楓公司採購貨款之百分之十二比例，所折計之
    款項交付予被告乙○○、甲○○及陳福鐘等人之回扣，應無
    疑義。準此，足認本案被告乙○○、甲○○及陳福鐘等人，
    確有向供貨予華楓公司之「明曜實業廠」，收取依貨款百分
    之十二之比例所計算之回扣，應堪認定。
  (三)被告乙○○雖辯稱：其並未收到附表一由陳宗平交付予陳福
    鐘之款項云云。惟按證人陳福鐘於檢察官偵查中已具結證稱
    ：「在出貨後一段時間後，陳宗平就會寫一張清單，我就前
    往陳宗平的公司向陳宗平領支票。領回後我就將支票存在汪
    小慧在大眾銀行的帳戶內。」、「大約二、三次，這還要詳
    查（指到陳宗平公司領取公司支票持續多久）。」「我將錢
    領出來後，我就將佣金之十二分之七給乙○○。這是我和乙
    ○○自行約定的，我有和陳宗平說，但陳宗平表示這是我們
    自已的事（指領得支票後，款項如何分配）。」（見偵查卷
    (二)第0145頁）等語無訛在卷；究之，證人陳福鐘與被告乙○
    ○間既無恩怨糾葛，衡情倘被告乙○○若未收受上開依貨款
    百分之十二比例所折計之回扣中之十二分之七款項，證人陳
    福鐘當不會於偵查中為上開之陳述；且參以上開證人陳福鐘
    所證述之情，其既非證述自陳宗平處所取得之款項，其均悉
    數交由被告乙○○，亦即其本身非完全未取分文，而全盤否
    認其於本案亦受有利益等情觀之，亦可排除證人陳福鐘上開
    證述有將款項轉交給被告乙○○一節，係出於推諉卸責之可
    能。基上，上開證人陳福鐘所證述之情，應屬實情而非虛構
    。因之，被告乙○○辯稱：未收到此部分回扣之款項云云，
    顯屬狡辯之詞，並非可採。
  (四)又被告乙○○雖辯稱：係陳福鐘與明曜實業廠負責人陳宗平
    間自己去談佣金，其並不知情云云。惟按證人陳福鐘於檢察
    官偵查中已具結證述：「陳宗平欲給我的百分之七的佣金我
    不接受，在確認價格後沒多久我就找乙○○一起到陳宗平的
    工廠來談這件事，後來我們三人達成協議，就以陳宗平報價
    的百分之十二做為佣金的成數，這個時候乙○○就知道佣金
    的事情。陳宗平也知道乙○○要收取佣金，但我們內部如何
    分，他不管（指乙○○是否知悉陳宗平報給華楓公司的價格
    包含預計給他的佣金）。」（見偵查卷(二)第0145頁）等情在
    卷；而證人陳宗平於檢察官偵查中亦具結證稱：「是乙○○
    要求的，一開始華楓公司還沒有成立時，乙○○在做類似貿
    易商的工作，會轉介國外的生意給我們做，乙○○會要求我
    們從貨款抽百分之十二的比率做為補償乙○○招待客戶的支
    出。後來這個客人在臺灣成立華楓公司後，還是繼續這樣的
    模式。乙○○要求我們在收到貨款後，抽百分之十二的比率
    給乙○○（指為何要付乙○○佣金）。」（見偵查卷(二)第57
    至58頁）等語在卷；足認被告乙○○前揭所辯，已與事實不
    符，顯非可採。再者，本案證人陳宗平於一開始交付上開依
    貨款百分之十二比例所計算之回扣，雖非直接交付予被告乙
    ○○；然證人陳宗平交給陳福鐘之支票，仍由陳福鐘存入其
    配偶汪小慧之大眾銀行西臺南分行帳戶兌領後，再將其中十
    二分之七之款項另轉交予被告乙○○等情，已如上述；且參
    以證人陳宗平於檢察官偵查中及原審審理時均證述：後來陳
    福鐘要其直接將依貨款百分之十二比例所計算之回扣交付予
    被告乙○○等語，及由被告乙○○與陳福鐘在本案所分擔之
    行為及彼此間計算上開回扣獲得之比例等情觀之，陳福鐘於
    與「明曜實業廠」負責人陳宗平接觸之初期，其係出面居間
    協商本件交易並出面向證人陳宗平商討回扣之人，勞務付出
    較多，然卻僅分得回扣中十二分之五之款項，而被告乙○○
    僅擔任契約一方之在臺負責人即華楓公司之董事長，卻可分
    得較高比例之回扣即其中十二分之七之款項，倘若本件陳福
    鐘向證人陳宗平所收取之支票，係屬陳福鐘與證人陳宗平間
    之仲介佣金，而非被告乙○○與陳福鐘共同謀議收取供貨予
    華楓公司之「明曜實業廠」之回扣，則衡情陳福鐘自可獨得
    全部款項，何須支付高達十二分之七之部分予被告乙○○？
    且由陳福鐘又僅分得二次證人陳宗平所交付之款項，其餘證
    人陳宗平依貨款百分之十二比例所計算之回扣款項均悉數由
    被告乙○○、甲○○夫妻二人所獲得等情觀之，足認被告乙
    ○○應自始即居於主導收取回扣之地位，殆無疑義；否則衡
    之常理，倘若被告乙○○一開始並不知情而未與陳福鐘共同
    謀議，並委由陳福鐘出面洽談並收取證人陳宗平所交付之回
    扣，則依現今一般市場仲介之慣例，即仲介者多僅於首次交
    易時收取一定金額之佣金，而於交易之雙方當事人進行並完
    成交易後，仲介者即退出交易關係之外以觀，陳福鐘接連二
    次向「明曜實業廠」之負責人收取款項，已足可證明本案陳
    福鐘向證人陳宗平所收取之費用，當非仲介之佣金。再者，
    由陳福鐘事後主動向證人陳宗平表示願意放棄收取依貨款百
    分之十二比例所計算之款項，並將該收取該款項之全部利益
    逕自轉由被告乙○○獲取等情，益徵被告乙○○辯稱：其於
    本案係被動受證人陳宗平贈與款項云云，顯屬無稽之詞。
  (五)另本案交付回扣即華楓公司供貨廠商之「明曜實業廠」，係
    以經營塑膠射出模具為業，其主要業務係承攬他人委託製作
    塑膠料件；而被告乙○○所擔任在臺負責人之華楓公司，其
    主要業務係製作嬰兒車出口；至被告乙○○之所以會擔任該
    公司之在臺負責人，係因其自華楓公司創辦時起即已參與該
    公司之業務，則為被告乙○○於本院審理時所不爭執，足認
    被告乙○○對華楓公司所經營之相關業務及公司內部作業，
    應即為熟悉；是由被告乙○○之背景觀之，被告乙○○應有
    足夠能力獲悉可以供貨予華楓公司之廠商，當無經由仲介以
    搜求供貨廠商之必要；再佐以被告乙○○自承於華楓公司成
    立前即與「明曜實業廠」有所合作，顯見被告乙○○並無於
    華楓公司成立後，另透過陳福鐘仲介「明曜實業廠」與華楓
    公司交易之必要；顯見本案被告乙○○確係先透過陳福鐘向
    「明曜實業廠」之負責人即陳宗平以仲介之名，實際係為收
    取回扣之實，洵堪認定。
  (六)再被告乙○○雖辯稱：華楓公司均係由國外母公司決定採購
    料件之價格，其既無決定價格之權限，是其收受回扣亦不構
    成背信云云。惟按被告乙○○既負責向華楓公司之國外母公
    司陳報臺灣之各供貨廠商之報價等資訊，以作為國外母公司
    之決策者決定採購料件之依據，是被告乙○○自有提供相關
    市場價格及足以影響價格等之採購資訊予華楓公司國外母公
    司之義務。而參以被告乙○○另自承事後「明曜實業廠」之
    負責人陳宗平，有向其要求提高華楓公司之採購單價，而經
    其提供予華楓公司之國外母公司後，為華楓公司之國外母公
    司所拒絕等情觀之，顯見華楓公司向「明曜實業廠」採購嬰
    兒車之塑膠料件，並非僅僅基於明曜實業廠之報價為依據；
    再佐以證人陳宗平於原審審理時亦自承：其提供之報價會遭
    華楓公司殺價（見原審卷第0105頁）等語，顯見華楓公司對
    明曜實業廠提報予該公司之嬰兒車料件價格仍有議價之權利
    ，故證人陳宗平雖於原審另證述：其提供給華楓公司之報價
    ，與提供給其他客戶之計算方式差不多，且事後提供給華楓
    公司之報價，也是基於一級品之原料去報價（見原審卷第
    104至105頁等語），然華楓公司與供貨商明曜實業廠間就供
    貨價格既有議價空間，是若華楓公司得知「明曜實業廠」就
    其應得之利潤外，尚可另行提撥依貨款之百分十二比例計算
    之回扣予華楓公司之人員即被告乙○○等人，則華楓公司當
    會以之為協商事由向「明曜實業廠」要求壓低其進貨成本，
    而「明曜實業廠」亦可能在減少該筆應支付予被告乙○○等
    人之回扣後，賦予華楓公司更大之議價空間，而使華楓公司
    於向「明曜實業廠」採購嬰兒車料件時，由議價中獲取實質
    之利益，而減少採購成本之支出，乃當然之理；故被告乙○
    ○雖辯稱：華楓公司之採購流程之決定者，非伊所負責等語
    ，而以此迴避其在華楓公司對供貨商價格決定上之影響力，
    惟被告乙○○既負有向華楓公司採購價格決策者陳報供貨商
    之報價等相關採購資訊之任務，其未經公司同意逕向供貨商
    索取回扣，已使華楓公司雖非實際透過被告乙○○決定向明
    曜實業廠採購料件之價格，然華楓公司卻因此無法向「明曜
    實業廠」議得最有利之價格，致華楓公司增加採購成本之支
    出；而被告乙○○等人從中獲取回扣之不法利益高達貨款之
    百分之十二，顯見明曜實業廠之報價有相當之調降空間，華
    楓公司自受有財產及利益上之損害。故被告上開於任職華楓
    公司期間未經華楓公司同意，逕向華楓公司供貨商即「明曜
    實業廠」索取回扣之舉，確屬違背職務之行為，亦屬無疑。
  (七)至被告乙○○再辯稱：明曜實業廠提供予華楓公司之嬰兒車
    料件，均經由華楓公司之品質檢測，且也確實檢驗出多次斷
    裂情形，而由明曜實業廠重新出貨處理，損失係由明曜實業
    廠吸收，是華楓公司並未受有損害云云。惟證人陳宗平於原
    審審理時具結證述：「有原料價錢的差別，品質上次級品品
    質不穩定，次級品是指用次級的原料所做出來的產品，價格
    會低三、四成（指其在偵查中有提到次級品，次級品與他們
    要求的原料種類與圖檔原料有什麼差別）。」「是（指次級
    原料是否不符合華楓公司圖檔所要求）。」「一開始做次級
    品是因為差價，我如果沒有次級品給他，我哪來的差價給佣
    金。一開始陳福鍾、乙○○他們說用次級品作就可以了（指
    用次級品，如何與華楓公司結算貨款。」、「斷的情事是發
    生在兩個受力比較大的零件上（指會發生斷的情事，可否具
    體說明）。」「可能會有嬰兒安全上的問題（指產品斷裂會
    發生什麼結果）。」「部分用次級品取代，部分從我的利潤
    吸收（指百分之十二的回扣是否從利潤吸收或是用次級品取
    代）。」「是（指華楓公司只要求原料的種類）。」「就我
    們的專業來講不是（指是否不管使用一級品或是次級品，只
    要符合原料的種類就可以。」（見原審95年10月12日審理筆
    錄）等情；由上證人陳宗平所證述內容，可見證人陳宗平因
    被告乙○○等人收取回扣，致使其為反應成本，僅可以次級
    之塑膠原料製作華楓公司所訂製之嬰兒車料件，顯見本案證
    人陳宗平使用次級之塑膠原料製作華楓公司所訂製之嬰兒車
    料件，確係被告乙○○等人收取回扣所致。至「明曜實業廠
    」交付予華楓公司之嬰兒車料件，均需經過華楓公司之品管
    測試，惟證人陳宗平另證述：「是（指用次級原料作成產品
    ，發生斷的情事是否並非絕對）。」「測試的時候（指何時
    發生斷的情事）。」「大概三、四次。」「後段期間，我發
    現產品不行，所以我自行吸收產品原料的差價。」「應該是
    由我這邊自己吸收原物料的差額，就是我改成一級品做，中
    間差額由我承擔（指華楓公司測試發生斷的情事，其如何處
    理）。」「會逐漸改善，並非一次改善，因為有成本的壓力
    （指發生斷的情形後，是否就沒有用次級原料做）等情，究
    其所證述之情，顯見證人陳宗平在支付被告等人依貨款百分
    之十二比例所計算之回扣後，迫不得已而採取次級之塑膠原
    料製作華楓公司所訂製之嬰兒車料件，雖不一定不會通過華
    楓公司之品管檢測，然已增加華楓公司向明曜實業廠所所訂
    製之嬰兒車料件品質缺陷之風險，則堪認定；另衡之現今商
    業交易型態，減少成本以追求利潤，為目前企業之最高目標
    ，而對出產商品之品管檢驗，亦屬增加成本之一環，故一般
    企業均對於商品檢驗容許一定之不良率，而以售後服務取代
    該部分無法經由內部品質檢驗而發現之商品瑕疵，且因近代
    產品型態更新之速度甚快，而產品檢驗流程之健全又有賴消
    費市場使用後之反應資訊不斷修正而成，是即便現今作業流
    程嚴謹之知名大型企業，仍不免發生所生產之產品於消費者
    使用後出現異狀，而採取大規模之召回檢修事件；由此可知
    ，企業內部之商品檢驗並非商品品質無瑕疵之保證。是「明
    曜實業廠」以次級之塑膠原料製作華楓公司所訂製之嬰兒車
    料件，雖僅有三、四次於檢測時發生斷裂之情形，然華楓公
    司之內部檢測既非明曜實業廠產品供貨品質之保證，是即便
    明曜實業廠事後已將檢測斷裂之產品重新製作後，另行出貨
    予華楓公司檢測通過，仍不能擔保所有經過華楓公司檢測之
    以次級塑膠原料所製作之嬰兒車料件，係處於安全無虞之情
    形。是上開被告乙○○等人向明曜實業廠收取回扣之行為，
    既然迫使「明曜實業廠」對華楓公司所訂製之嬰兒車料件採
    取次級之塑膠原料製作，是以即便「明曜實業廠」供貨之產
    品均需經由華楓公司品質檢測，然被告乙○○等人收取回扣
    之行為，顯已造成華楓公司所製造之嬰兒車品質不穩定之利
    益損害。從而，被告乙○○此部分所辯，實似是而非，尚不
    足採為其有利於其之認定。
  (八)又本案被告甲○○既係華楓公司在臺財務經理，負責華楓公
    司在臺之會計事務，則其於業務上處理華楓公司與往來廠商
    間之財務事項時，若發現往來廠商與華楓公司內部員工有不
    正常之資金往來，而可能損及華楓公司之利益時，依約本有
    查核該部分資金之真正用途，並忠實呈報華楓公司之義務；
    惟被告甲○○卻於「明曜實業廠」會計即該公司負責人陳宗
    平之配偶洪淑萍將如附表二所示發票人為「明曜實業廠」即
    陳宗平所簽發之二十九紙支票，夾帶在「明曜實業廠」每月
    送交華楓公司之請款單內交予華楓公司時，除對華楓公司隱
    匿上開明曜實業廠所交付之回扣款項外，並進而將上開支票
    分別存入前揭帳戶內兌現，供作其與被告乙○○所用；再參
    諸其與被告乙○○係屬配偶關係，其對上開執行公司業務時
    所收受之支票卻存入包括被告甲○○個人帳戶供作己用，實
    難諉為其僅係受華楓公司負責人即被告乙○○之指示所為；
    而此則益徵被告甲○○顯與被告乙○○間，確具有共同犯罪
    之犯意聯絡及行為分擔之情形。
  (九)另被告乙○○、甲○○雖聲請調取明曜實業廠供貨至華楓公
    司之品質檢驗報告記錄，惟按除華楓公司之告訴代理人表示
    ：於被告乙○○任職期間之有關明曜實業廠之品質檢驗報告
    記錄，已因被告乙○○離職而無法尋獲等語外；且上開明曜
    實業廠以次級之塑膠原料製作華楓公司所訂製之嬰兒車料件
    ，即便通過華楓公司之品質檢驗，亦無法證明華楓公司未受
    到損害等情，已如前述；是被告乙○○、甲○○聲請調閱上
    開品質檢驗報告記錄，欲證明華楓公司並無損害云云，因事
    實已明，且與被告等罪責之成立無礙，自無必要。
  (十)末者，證人陳福鐘於檢察官偵查中已證述：「華楓公司的工
    程師對產品並沒有很專業，他們設計的產品常常不能用，是
    我建議乙○○要如何處理，再由乙○○向公司反應，我是華
    楓公司的地下工程師，我對他們公司來講是很重要。因為我
    有能力幫他處理任何問題，因為我和乙○○就有預謀要收取
    佣金，為了證明陳宗平實際提出的佣金比率和我對他講的相
    符，所以我才會帶乙○○一起去。陳宗平那時就知道乙○○
    要收取佣金。工程師裁決的意思是因乙○○是華楓公司在臺
    灣的名義的負責人，華楓公司重要事項都是由工程師馬克思
    、愛德華在裁決，所以剛才我才會如此表示。」（見偵查卷
    (一)第146至147頁）等語無訛在卷；再參以證人陳福鐘既已知
    悉被告乙○○係為華楓公司在臺董事長，並擔負華楓公司在
    臺所有事項之業務等情，是證人陳福鐘於華楓公司成立之時
    ，於該公司由被告乙○○建立商品製造、生產、銷售管道模
    式之初期，利用華楓公司向臺灣地區製造廠商採購嬰兒車料
    件之機會，向華楓公司之供貨商即明曜實業廠之負責人陳宗
    平表示如欲供貨予華楓公司，則需支付貨款百分之十二之款
    項作為其與被告乙○○之回扣，其行為已非單純仲介「明曜
    實業廠」供貨予華楓公司，應堪認定，並如前述。證人陳福
    鐘向「明曜實業廠」收取回扣之行為，既係與被告乙○○就
    本件背信行為有犯意聯絡及行為分擔，是陳福鐘雖非為華楓
    公司處理事務之人，惟其與為華楓公司處理事務之被告乙○
    ○等人共同實施犯罪，依刑法第三十一條第一項之規定，仍
    以共犯論。基上，證人陳福鐘屬本案之共犯，惟其未經檢察
    官起訴，本院自無法審理；是其所涉犯罪部分，宜由檢察官
    另為妥適之處理，附此敘明。
  (十一)依上所述，本件事證已臻明確，被告等所辯不足為其有利之
    認定，被告等之犯行至堪認定，應予依法論科。
二、按行為後法律有變更者，適用行為時之法律。但行為後之法
    律有利於行為人者，適用最有利於行為人之法律，刑法第二
    條第一項定有明文。本件被告行為後，刑法第五十六條有關
    連續犯之關係，業於九十四年二月二日修正公布刪除，並於
    九十五年七月一日施行；則被告之犯行，因行為法業已刪除
    連續犯之規定，此刪除雖非犯罪構成要件之變更，但顯已影
    響行為人刑罰之法律效果，自屬法律有變更，依新法第二條
    第一項規定，比較新、舊法結果，仍應適用較有利於被告之
    行為時法律即舊法論以連續犯（最高法院95年度第08次刑事
    庭會議決議參照）。又被告於犯罪時之刑法第四十一條第一
    項前段規定：「犯最重本刑為五年以下有期徒刑以下之刑之
    罪，而受六個月以下有期徒刑或拘役之宣告，因身體、教育
    、職業、家庭之關係或其他正當事由，執行顯有困難者，得
    以一元以上三元以下折算一日，易科罰金。」又被告行為時
    於犯罪時及原審判決時之易科罰金折算標準，修正前罰金罰
    鍰提高標準條例第二條前段（現已刪除）規定，就其原定數
    額提高為一百倍折算一日，則本件被告行為時及原審判決時
    之易科罰金折算標準，應以銀元三百元折算一日，經折算為
    新臺幣後，應以新臺幣九百元折算為一日。惟九十四年二月
    二日修正公布並於九十五年七月一日施行之刑法第四十一條
    第一項前段則規定：「犯最重本刑為五年以下有期徒刑以下
    之刑之罪，而受六個月以下有期徒刑或拘役之宣告者，得以
    新臺幣一千元、二千元或三千元折算一日，易科罰金。」比
    較修正前後之易科罰金折算標準，以九十五年七月一日修正
    公布施行前之規定，較有利於被告，則應依刑法第二條第一
    項前段，適用修正前刑法第四十一條第一項前段規定，定其
    折算標準。再者，關於刑法規定各罪法定刑有罰金刑者：原
    應適用罰金罰鍰提高標準條例第一條前段規定：「依法律應
    處罰金、罰鍰者，就其原定數額得提高為二倍至十倍。」（
    按該條規定業於七十二年七月二十七日經司法院、行政院令
    發布：「依勘亂時期罰金罰鍰提高標準條例第一條前段及第
    三條規定將刑法定有罰金各條之罰金數額，均提高為十倍。
    」並自七十二年八月一日起施行），然九十五年七月一日施
    行之刑法施行法第一條之一前段則規定：「中華民國九十四
    年一月七日刑法修正施行後，刑法分則編所定罰金之貨幣單
    位為新臺幣。九十四年一月七日刑法修正時，刑法分則編未
    修正之條文定有罰金者，自九十四年一月七日刑法修正施行
    後，就其所定數額提高為三十倍。」本件被告所犯之罪其法
    定罰金刑部分，無論依罰金罰鍰提高標準條例第一條前段或
    九十五年七月一日施行之刑法施行法第一條之一前段規定，
    二者罰金上限均相同，自無有利與否之比較問題。次按刑法
    第三十五條第二項規定：「同種之刑，以最高度之較長或較
    多者為重。最高度相等者，以最低度之較長或較多者為重。
    」因而罰金之下限，依新刑法第三十三條第五款規定：「罰
    金：新臺幣一千元以上，以百元計算之。」依舊刑法第三十
    三條第五款規定：「罰金：一元以上。」二者比較結果，顯
    然以舊刑法罰金之下限為較輕，而有利於被告。則依新刑法
    第二條第一項前段從舊從輕原則，本件應適用修正前舊刑法
    及罰金罰鍰提高標準條例第一條前段規定，合先敘明。
三、查被告乙○○、甲○○均為被害人華楓公司處理事務，意圖
    為自己不法之利益，而為違背渠等任務之行為，致生損害於
    華楓公司之財產及利益，核被告乙○○、甲○○所為，均係
    犯刑法第三百四十二條第一項之背信罪。被告乙○○、甲○
    ○與陳福鐘間均具有犯意聯絡及行為分擔，雖陳福鐘非被害
    人華楓公司之員工，亦未受華楓公司公司委任，但其與被告
    乙○○、甲○○二人間有犯意聯絡及行為分擔，共同實施上
    開背信犯行，依刑法第三十一條第一項規定，雖無特定關係
    ，仍以共犯論，是被告乙○○、甲○○與陳福鐘間，應依刑
    法第二十八條規定，論以共同正犯（按九十四年二月二日修
    正公布，而於九十五年七月一日生效實施之刑法第二十八條
    ，雖將舊法之「實施」修正為「實行」；其中「實施」一語
    涵蓋陰謀、預備、著手及實行之概念在內，其範圍較廣；而
    「實行」則著重於直接從事構成犯罪事實之行為，其範圍較
    狹；二者之意義及範圍固有不同，但對本案被告綽號「阿芬
    」之成年女子、以及其他姓名、年籍不詳之成年犯罪集團成
    員之間，共同基於不法所有意圖之犯意之聯絡，而共犯詐欺
    取財罪之情形而言，刑法第二十八條之修正內容，對於被告
    並無「有利或不利」之影響，自無比較新、舊法之問題，即
    應適用「裁判時」之法律。原判決認應依被告行為時之修正
    施行「前」刑法二十八條認定為共犯，尚有誤會，應予更正
    ）。又被告乙○○、甲○○先後多次犯行，時間緊接，犯罪
    構成要件相同，顯係基於概括犯意為之，均為連續犯，應依
    修正前刑法第五十六條規定以一罪論，並均加重其刑。
四、原審以被告等事證已臻明確，因予適用刑法第二條第一項前
    段、第二十八條、修正前刑法第五十六條、刑法第三百四十
    二條第一項、修正前刑法第四十一條第一項前段，修正前罰
    金罰鍰提高標準條例第一條前段（原判判漏引，應予補正）
    、第二條之規定，並爰審酌被告二人以不正方法所為之背信
    行為，致使被害人華楓公司之議價利益及商品品質受損害多
    年，渠等犯罪不法動機、牟利目的、所得不法利益、背信之
    手段、而被告乙○○係為本件背信行為之主謀，被告甲○○
    參與犯罪之情節較為輕微，二人犯罪後猶飾詞矯飾，復均未
    與被害人達成賠償之和解等一切情狀，量處被告乙○○有期
    徒刑一年，被告甲○○有期徒刑六月，並依修正前刑法第四
    十一條第一項前段之規定，就被告甲○○所宣告之刑定其易
    科罰金之折算標準，並就刑法修正之比較適用予以說明。本
    院經核原判決認事用法，均無不合，量刑亦屬妥適。被告等
    上訴意旨否認犯罪，或指摘原判決量刑過重為不當，均無理
    由，應予駁回。
、據上論結，應依刑事訴訟法第368條，判決如主文。
本案經檢察官吳忠賢到庭執行職務。
中　　華　　民　　國　　96　　年　　4 　　月　　25　　日
                  刑事第三庭    審判長法　官  陳義仲
                                      法　官  宋明蒼
                                      法　官  張世展
以上正本證明與原本無異。
不得上訴。
　　　　　　　　　　　　　　　　　　　書記官  魏芝雯
中　　華　　民　　國　　96　　年　　4 　　月　　26　　日
附錄：本判決論罪法條：
中華民國刑法第342條第1項
（背信罪）
為他人處理事務，意圖為自己或第三人不法之利益，或損害本人
之利益，而為違背其任務之行為，致生損害於本人之財產或其他
利益者，處5年以下有期徒刑、拘役或科或併科1千元以下罰金。
附表一
　┌──┬───┬────┬────┬────┬───┐
　│編號│發票人│發票日期│票面金額│支票號碼│受款人│
　├──┼───┼────┼────┼────┼───┤
　│ 一 │明曜實│九十年一│十二萬五│ＣＦ三二│汪小慧│
　│　　│業廠即│月五日　│千四十六│四七八二│（大眾│
　│　　│陳宗平│　　　　│元　　　│四號　　│銀行西│
　│　　│　　　│　　　　│　　　　│　　　　│臺南分│
　│　　│　　　│　　　　│　　　　│　　　　│行帳號│
　│　　│　　　│　　　　│　　　　│　　　　│○三一│
　│　　│　　　│　　　　│　　　　│　　　　│一○八│
　│　　│　　　│　　　　│　　　　│　　　　│○○六│
　│　　│　　　│　　　　│　　　　│　　　　│六二八│
　│　　│　　　│　　　　│　　　　│　　　　│號帳戶│
　│　　│　　　│　　　　│　　　　│　　　　│）　　│
　├──┼───┼────┼────┼────┼───┤
　│ 二 │同上　│九十年四│五萬一千│ＣＦ三三│同上　│
　│　　│　　　│月十五日│四百六十│一八二九│　　　│
　│　　│　　　│　　　　│六元　　│六號　　│　　　│
　└──┴───┴────┴────┴────┴───┘
附表二
　┌──┬───┬────┬────┬────┬───┐
　│編號│發票人│發票日期│票面金額│支票號碼│受款人│
　├──┼───┼────┼────┼────┼───┤
　│ 一 │明曜實│九十年七│五萬八千│ＣＦ三四│甲○○│
　│　　│業廠即│月十日　│二百六十│○六五○│（臺北│
　│　　│陳宗平│　　　　│五元　　│二號　　│富邦銀│
　│　　│　　　│　　　　│　　　　│　　　　│行臺南│
　│　　│　　　│　　　　│　　　　│　　　　│成功分│
　│　　│　　　│　　　　│　　　　│　　　　│行帳號│
　│　　│　　　│　　　　│　　　　│　　　　│六七四│
　│　　│　　　│　　　　│　　　　│　　　　│二二一│
　│　　│　　　│　　　　│　　　　│　　　　│六○六│
　│　　│　　　│　　　　│　　　　│　　　　│一六八│
　│　　│　　　│　　　　│　　　　│　　　　│號帳戶│
　│　　│　　　│　　　　│　　　　│　　　　│）　　│
　├──┼───┼────┼────┼────┼───┤
　│ 二 │同上　│九十年八│一萬零一│ＣＦ三四│同上　│
　│　　│　　　│月十日　│百六十六│○六五四│　　　│
　│　　│　　　│　　　　│元　　　│七號　　│　　　│
　├──┼───┼────┼────┼────┼───┤
　│ 三 │同上　│九十年九│六萬二千│ＣＦ三四│同上　│
　│　　│　　　│月十七日│七百四十│○八二七│　　　│
　│　　│　　　│　　　　│八元　　│八號　　│　　　│
　├──┼───┼────┼────┼────┼───┤
　│ 四 │同上　│九十年十│七千九百│ＣＦ三四│同上　│
　│　　│　　　│月十五日│二十八元│五四一五│　　　│
　│　　│　　　│　　　　│　　　　│六號　　│　　　│
　├──┼───┼────┼────┼────┼───┤
　│ 五 │同上　│九十年十│三萬八千│ＣＦ三四│同上　│
　│　　│　　　│二月二十│八百九十│五四一九│　　　│
　│　　│　　　│日　　　│七元　　│三號　　│　　　│
　├──┼───┼────┼────┼────┼───┤
　│ 六 │同上　│九十一年│二萬七千│ＣＦ一二│乙○○│
　│　　│　　　│一月二十│一百四十│五九七○│（中國│
　│　　│　　　│日　　　│八元　　│一號　　│信託銀│
　│　　│　　　│　　　　│　　　　│　　　　│行西臺│
　│　　│　　　│　　　　│　　　　│　　　　│南分行│
　│　　│　　　│　　　　│　　　　│　　　　│帳號二│
　│　　│　　　│　　　　│　　　　│　　　　│二二五│
　│　　│　　　│　　　　│　　　　│　　　　│三一八│
　│　　│　　　│　　　　│　　　　│　　　　│一二五│
　│　　│　　　│　　　　│　　　　│　　　　│○三號│
　│　　│　　　│　　　　│　　　　│　　　　│帳戶）│
　├──┼───┼────┼────┼────┼───┤
　│ 七 │同上　│九十一年│九萬六千│ＣＦ一二│甲○○│
　│ 　 │　　　│三月二十│八百九十│五九七三│（臺北│
　│　　│　　　│日　　　│三元　　│八號　　│富邦銀│
　│　　│　　　│　　　　│　　　　│　　　　│行臺南│
　│　　│　　　│　　　　│　　　　│　　　　│成功分│
　│　　│　　　│　　　　│　　　　│　　　　│行帳號│
　│　　│　　　│　　　　│　　　　│　　　　│六七四│
　│　　│　　　│　　　　│　　　　│　　　　│二二一│
　│　　│　　　│　　　　│　　　　│　　　　│六○六│
　│　　│　　　│　　　　│　　　　│　　　　│一六八│
　│　　│　　　│　　　　│　　　　│　　　　│號帳戶│
　│　　│　　　│　　　　│　　　　│　　　　│）　　│
　├──┼───┼────┼────┼────┼───┤
　│ 八 │同上　│九十一年│三萬六千│ＣＦ一二│譚佳容│
　│　　│　　　│四月二十│六百三十│六○六二│（臺南│
　│　　│　　　│日　　　│八元　　│八號　　│永樂郵│
　│　　│　　　│　　　　│　　　　│　　　　│局帳號│
　│　　│　　　│　　　　│　　　　│　　　　│○○三│
　│　　│　　　│　　　　│　　　　│　　　　│一一三│
　│　　│　　　│　　　　│　　　　│　　　　│○五八│
　│　　│　　　│　　　　│　　　　│　　　　│一四二│
　│　　│　　　│　　　　│　　　　│　　　　│號帳戶│
　│　　│　　　│　　　　│　　　　│　　　　│）　　│
　├──┼───┼────┼────┼────┼───┤
　│ 九 │同上　│九十一年│十萬三千│ＣＦ一二│乙○○│
　│　　│　　　│五月三十│五百九十│六○六四│（中國│
　│　　│　　　│一日　　│二元　　│一號　　│信託銀│
　│　　│　　　│　　　　│　　　　│　　　　│行西臺│
　│　　│　　　│　　　　│　　　　│　　　　│南分行│
　│　　│　　　│　　　　│　　　　│　　　　│帳號二│
　│　　│　　　│　　　　│　　　　│　　　　│二二五│
　│　　│　　　│　　　　│　　　　│　　　　│三一八│
　│　　│　　　│　　　　│　　　　│　　　　│一二五│
　│　　│　　　│　　　　│　　　　│　　　　│○三號│
　│　　│　　　│　　　　│　　　　│　　　　│帳戶）│
　├──┼───┼────┼────┼────┼───┤
　│ 十 │同上　│九十一年│九千七百│ＣＦ三六│譚佳容│
　│　　│　　　│六月二十│零六元　│一七○○│（臺南│
　│　　│　　　│日　　　│　　　　│五號　　│永樂郵│
　│　　│　　　│　　　　│　　　　│　　　　│局帳號│
　│　　│　　　│　　　　│　　　　│　　　　│○○三│
　│　　│　　　│　　　　│　　　　│　　　　│一一三│
　│　　│　　　│　　　　│　　　　│　　　　│○五八│
　│　　│　　　│　　　　│　　　　│　　　　│一四二│
　│　　│　　　│　　　　│　　　　│　　　　│號帳戶│
　│　　│　　　│　　　　│　　　　│　　　　│）　　│
　├──┼───┼────┼────┼────┼───┤
　│十一│同上　│九十一年│四萬六百│ＣＦ三六│同上　│
　│　　│　　　│七月二十│十三元　│一七○一│　　　│
　│　　│　　　│日　　　│　　　　│九號　　│　　　│
　├──┼───┼────┼────┼────┼───┤
　│十二│同上　│九十一年│三萬三千│ＣＦ三六│乙○○│
　│　　│　　　│八月三十│七百二十│一七○二│（中國│
　│　　│　　　│一日　　│九元　　│八號　　│信託銀│
　│　　│　　　│　　　　│　　　　│　　　　│行西臺│
　│　　│　　　│　　　　│　　　　│　　　　│南分行│
　│　　│　　　│　　　　│　　　　│　　　　│帳號二│
　│　　│　　　│　　　　│　　　　│　　　　│二二五│
　│　　│　　　│　　　　│　　　　│　　　　│三一八│
　│　　│　　　│　　　　│　　　　│　　　　│一二五│
　│　　│　　　│　　　　│　　　　│　　　　│○三號│
　│　　│　　　│　　　　│　　　　│　　　　│帳戶）│
　├──┼───┼────┼────┼────┼───┤
　│十三│同上　│九十一年│四萬一百│ＣＦ三六│同上　│
　│　　│　　　│九月三十│三十七元│一七○三│　　　│
　│　　│　　　│日　　　│　　　　│七號　　│　　　│
　├──┼───┼────┼────┼────┼───┤
　│十四│同上　│九十一年│三萬三千│ＣＦ三六│甲○○│
　│　　│　　　│十月三十│九百七十│一七○四│（臺北│
　│　　│　　　│一日　　│五元　　│三號　　│富邦銀│
　│　　│　　　│　　　　│　　　　│　　　　│行臺南│
　│　　│　　　│　　　　│　　　　│　　　　│成功分│
　│　　│　　　│　　　　│　　　　│　　　　│行帳號│
　│　　│　　　│　　　　│　　　　│　　　　│六七四│
　│　　│　　　│　　　　│　　　　│　　　　│二二一│
　│　　│　　　│　　　　│　　　　│　　　　│六○六│
　│　　│　　　│　　　　│　　　　│　　　　│一六八│
　│　　│　　　│　　　　│　　　　│　　　　│號帳戶│
　│　　│　　　│　　　　│　　　　│　　　　│）　　│
　├──┼───┼────┼────┼────┼───┤
　│十五│同上　│九十一年│四萬六千│ＣＦ三六│同上　│
　│　　│　　　│十一月三│九百四十│一八七三│　　　│
　│　　│　　　│十日　　│一元　　│○號　　│　　　│
　├──┼───┼────┼────┼────┼───┤
　│十六│同上　│九十一年│二萬三千│ＣＦ三六│同上　│
　│　　│　　　│十二月三│八百九十│一八七四│　　　│
　│　　│　　　│十一日　│八元　　│三元　　│　　　│
　├──┼───┼────┼────┼────┼───┤
　│十七│同上　│九十二年│五萬一千│ＣＦ三六│同上　│
　│　　│　　　│一月三十│九百二十│一八七五│　　　│
　│　　│　　　│一日　　│二元　　│○號　　│　　　│
　├──┼───┼────┼────┼────┼───┤
　│十八│同上　│九十二年│三萬五千│ＣＦ三六│同上　│
　│　　│　　　│二月二十│二百六十│一八七六│　　　│
　│　　│　　　│八日　　│一元　　│七號　　│　　　│
　├──┼───┼────┼────┼────┼───┤
　│十九│同上　│九十二年│二萬六千│ＣＦ三七│同上　│
　│　　│　　　│三月三十│四十二元│四二一五│　　　│
　│　　│　　　│一日　　│　　　　│一號　　│　　　│
　├──┼───┼────┼────┼────┼───┤
　│二十│同上　│九十二年│九萬七千│ＣＦ三七│同上　│
　│　　│　　　│四月三十│六百二十│四二一九│　　　│
　│　　│　　　│日　　　│一元　　│○號　　│　　　│
　├──┼───┼────┼────┼────┼───┤
　│二一│同上　│九十二年│六萬七千│ＣＦ三七│同上　│
　│　　│　　　│五月三十│一百三十│四三一○│　　　│
　│　　│　　　│一日　　│五元　　│二號　　│　　　│
　├──┼───┼────┼────┼────┼───┤
　│二二│同上　│九十二年│八萬八千│ＣＦ三七│同上　│
　│　　│　　　│六月三十│八百五十│四三一二│　　　│
　│　　│　　　│日　　　│三元　　│二號　　│　　　│
　├──┼───┼────┼────┼────┼───┤
　│二三│同上　│九十二年│九萬二千│ＣＦ三八│同上　│
　│　　│　　　│七月三十│二百七元│二七七一│　　　│
　│　　│　　　│一日　　│　　　　│一號　　│　　　│
　├──┼───┼────┼────┼────┼───┤
　│二四│同上　│九十二年│十萬六千│ＣＦ三八│同上　│
　│　　│　　　│八月三十│六百十九│二七七二│　　　│
　│　　│　　　│一日　　│元　　　│六號　　│　　　│
　├──┼───┼────┼────┼────┼───┤
　│二五│同上　│九十二年│七萬四千│ＣＦ三八│同上　│
　│　　│　　　│九月三十│九百七十│二七七四│　　　│
　│　　│　　　│日　　　│三元　　│四號　　│　　　│
　├──┼───┼────┼────┼────┼───┤
　│二六│同上　│九十二年│十八萬六│ＣＦ三八│同上　│
　│　　│　　　│十月三十│千三百十│二九四二│　　　│
　│　　│　　　│一日　　│元　　　│五號　　│　　　│
　├──┼───┼────┼────┼────┼───┤
　│二七│同上　│九十二年│十萬四千│ＣＦ三八│同上　│
　│　　│　　　│十一月三│三百四十│二九四四│　　　│
　│　　│　　　│十日　　│五元　　│四號　　│　　　│
　├──┼───┼────┼────┼────┼───┤
　│二八│同上　│九十二年│十一萬五│ＣＦ三八│同上　│
　│　　│　　　│十二月三│千三百五│二九四五│　　　│
　│　　│　　　│十一日　│十六元　│八號　　│　　　│
　├──┼───┼────┼────┼────┼───┤
　│二九│同上　│九十三年│十一萬五│ＣＦ三八│同上　│
　│　　│　　　│一月三十│百十三元│二九四七│　　　│
　│　　│　　　│一日　　│　　　　│六號　　│　　　│
　└──┴───┴────┴────┴────┴───┘
附表三
　┌──┬───┬────┬────┬───┐
　│編號│匯款人│匯款日期│匯款金額│受款人│
　├──┼───┼────┼────┼───┤
　│ 一 │明曜實│九十三年│十四萬八│甲○○│
　│　　│業廠　│三月二十│千四百元│（臺北│
　│　　│　　　│九日　　│　　　　│富邦銀│
　│　　│　　　│　　　　│　　　　│行臺南│
　│　　│　　　│　　　　│　　　　│成功分│
　│　　│　　　│　　　　│　　　　│行帳號│
　│　　│　　　│　　　　│　　　　│六七四│
　│　　│　　　│　　　　│　　　　│二二一│
　│　　│　　　│　　　　│　　　　│六○六│
　│　　│　　　│　　　　│　　　　│一六八│
　│　　│　　　│　　　　│　　　　│號帳戶│
　│　　│　　　│　　　　│　　　　│）　　│
　├──┼───┼────┼────┼───┤
　│ 二 │同上　│九十三年│十二萬二│同上　│
　│　　│　　　│四月十六│千三百元│　　　│
　│　　│　　　│日　　　│　　　　│　　　│
　├──┼───┼────┼────┼───┤
　│ 三 │同上　│九十三年│十五萬五│同上　│
　│　　│　　　│五月十九│千三百三│　　　│
　│　　│　　　│日　　　│十二元　│　　　│
　└──┴───┴────┴────┴───┘
